【裁判字號】    98,易,60
【裁判日期】    980326
【裁判案由】    竊盜等
【裁判全文】
臺灣臺南地方法院刑事判決                98年度易字第60號
公  訴  人  臺灣臺南地方法院檢察署檢察官
被      告  丁○○
上列被告因竊盜等案件，經檢察官提起公訴（九十七年度偵字第
一七九八六號），本院判決如下：
    主  文
丁○○犯無故侵入他人建築物罪，處有期徒刑貳月。又犯毀壞門
扇竊盜罪，處有期徒刑陸月，應執行有期徒刑柒月。
    事  實
一、丁○○於民國九十七年十二月七日下午三時三十分許，無故
    侵入朱帶妹所有位於臺南市○○區○○路二段228巷40號之1
    鐵皮屋建築物（該建築物管理人丙○○為朱帶妹之女婿），
    於離去之際為丙○○發覺，而以照相機拍下丁○○之畫面；
    丁○○復意圖為自己不法所有，於同日下午四時三分許，自
    後門侵入台南市○○路○段305號甲○○所經營之「LEVEL
    PUB 」，竊取甲○○所有之微波爐一台、壓模機一台、洋酒
    四瓶、月桂冠清酒一瓶、七星牌香菸十六包、峰牌香菸一包
    ，並以強力拉啟已上鎖之前門鐵捲門，破壞該鐵捲門鎖，將
    所竊得之上開物品搬至鐵捲門外騎樓處時（毀損鐵捲門鎖與
    侵入建築物部分，未據告訴），適甲○○返回發覺，丁○○
    乃隨即丟下物品逃逸，嗣經甲○○拍下丁○○照片，經警循
    線查獲。
二、案經朱帶妹、甲○○訴由臺南市警察局第一分局報告臺灣臺
    南地方法院檢察署檢察官偵查起訴。
    理  由
一、按被告以外之人於審判外之陳述雖不符刑事訴訟法第一百五
    十九條之一至之四等條文之規定，而經當事人於審判程序同
    意作為證據，法院審酌該言詞陳述或書面陳述作成時之情況
    ，認為適當者，亦得為證據；當事人、代理人或辯護人於法
    院調查證據時，知有刑事訴訟法第一百五十九條第一項不得
    為證據之情形，而未於言詞辯論終結前聲明異議者，視為有
    前項之同意，刑事訴訟法第一百五十九條之五定有明文。又
    當事人、代理人或辯護人於調查證據時，知有刑事訴訟法第
    一百五十九條第一項不得為證據之情形，卻表示「對於證據
    調查無異議」、「沒有意見」等意思，而未於言詞辯論終結
    前聲明異議者，應視為已有將該等傳聞證據採為證據之同意
    （最高法院九十四年度台上字第二九七六號判決意旨參照）
    。本件證人丙○○、甲○○於警詢中之陳述，為被告以外之
    人於審判外之陳述，其性質屬傳聞證據，經本院於審理時予
    以提示並告以要旨後，就其證據能力一節，業據被告表示「
    無意見」（本院卷第12頁），且未於言詞辯論終結前聲明異
    議，揆諸前揭說明，應視為被告已有將該等傳聞證據採為證
    據之同意，本院審酌證人丙○○、甲○○均為被害人，所述
    均為渠等親身經歷之事實，且與卷內其他事證相符，復無事
    證足認係公務員違法蒐證取得之證據，認屬適當，得為本案
    之證據。
二、訊之被告對於上揭無故侵入朱帶妹所有台南市○○區○○路
    二段228巷40號之1之紅色鐵皮屋建築物及侵入台南市○○路
    ○段305號甲○○所經營之「LEVEL PUB」，竊取PUB內之前
    述物品等事實，均坦承不諱。經查，被告侵入朱帶妹所有上
    開紅色鐵皮屋建築物及竊取「LEVEL PUB」甲○○所有前述
    物品得手，為丙○○、甲○○當場見聞，並分別拍攝被告照
    片各一張提供警方查證，經警循線於現場附近查獲被告等情
    ，有證人丙○○、甲○○提出之照片二張附卷（警卷第7-1
    頁、第20頁），並據丙○○、甲○○與台南市警察局第二分
    局民權派出所警員乙○○分別於警詢及本院審理時結證在卷
    ，復有扣押筆錄、扣押物品目錄表、贓物認領保管單與警方
    蒐證照片九張等附於警卷可資佐證。次查，被告係侵入朱帶
    妹所有上開紅色鐵皮屋建築物後，自該鐵皮屋冷氣窗口攀爬
    上隔鄰已傾圮房屋之殘存牆垣，再循該牆垣進入台南市○○
    路○段305號甲○○所經營「LEVEL PUB」後方空地，自PUB
    後門（木門）侵入，竊取其內物品後，將部分竊得之物品裝
    入二個藍色塑膠袋內，再強力拉啟PUB前方已上鎖的鐵捲門
    ，將所竊得之物品置於鐵捲門外騎樓處，適為甲○○返回發
    覺，始棄物逃逸等事實，已據被告於警詢中供明在卷，並經
    本院經勘驗該警詢錄音，製有錄音譯文附卷，另經證人甲○○、警員乙○○於本院結證無訛，復經本院囑託警員乙○○
    再行勘查現場，提出現場平面圖與勘查照片十張附卷可資對
    照，證人甲○○雖稱其PUB沒有營業時，前後門都會上鎖，
    惟查，PUB前門為上下拉動之鐵捲門，後門為附喇叭鎖之木
    門，有卷附勘查照片可明，依被告警詢供述，其自後門進入
    PUB時，「（問：後門有鎖嗎？）後門沒有鎖阿才能進去」
    、「推了就開」，核與證人乙○○、甲○○證述：該後門是
    由外向屋內開啟一節無違（本院卷第70、72頁），參以警員
    乙○○亦證稱案發當日勘查現場時，該後門是一推就開，沒
    有上鎖等語（本院卷第35頁），證人甲○○亦證述該後門鎖
    沒有被破壞，因房屋是七十年的老房子，後門用力一推很容
    易打開等語（本院卷第74頁），本件復無該木門喇叭鎖毀損
    之具體事證，尚不足認定被告係毀壞該後門而侵入行竊。惟
    該PUB前門係上下拉動之鐵捲門，上鎖方式是以鑰匙插入鐵
    捲門中央鎖孔處，啟動兩側鐵桿向兩端伸出以固定鐵捲門，
    開鎖時亦是以鑰匙插入同一鎖孔，轉動以縮回兩側鐵桿始能
    拉啟鐵捲門，本件案發後，該鐵捲門遭外力強力往上拉開，
    鐵捲門鎖變形扭曲，鐵片脫落而損壞，已由甲○○另花費約
    五、六百元修復等情，已據證人甲○○證述無誤，並有警方
    勘查該鐵捲門鎖照片二張在卷可佐，參照甲○○結證稱：「
    我是剛好開車回來的時候，看到我們PUB的鐵捲門是半開著
    的，看到一個人搬著微波爐及兩個藍色塑膠袋，從屋內搬到
    騎樓，我要上前問的時候，他就跑了，我就追上去，拍拍他
    的肩膀，並用手機拍他」等語，並指認所見之人即被告（本
    院第73頁），足見被告是從後門進入，竊盜得手後，以強力
    拉啟前門鐵捲門，將竊得物品搬至騎樓後，適為返回之甲○○發現，則其係以強力拉啟前門鐵捲門之方式而毀壞該鐵捲
    門鎖，毀鎖目的是為了搬離贓物，則其毀壞鐵捲門鎖仍屬竊
    盜行為之一部至明。
三、至刑法第三百二十一條第一項第二款踰越牆垣或其他安全設
    備之加重竊盜罪，行為人所踰越之牆垣應指具備防閑作用之
    牆垣或安全設備而言，本件被告自朱帶妹所有紅色鐵皮屋冷
    氣窗攀爬至隔鄰已傾圮房屋殘存牆垣，循該牆垣進入甲○○
    所有PUB後方空地，再自後門進入PUB內行竊，縱有踰越牆垣
    之事實，然依警員乙○○所述及其提出之勘查平面圖與照片
    ，該殘存牆垣係隔鄰已傾圮房屋之一部分，該傾圮之房屋已
    無屋頂成為廢墟，而甲○○之PUB後方，另有現無人居住之
    他人所有房屋一間，該房屋另一側另有向內封閉之鐵門可供
    對外聯絡，足見被告所攀爬之牆垣對甲○○所經營之PUB而
    言，尚非具有防閑作用之牆垣或安全設備，是被告此部分所
    為尚不構成該款所定踰越牆垣或其他安全設備之加重竊盜罪
    ，附此說明。
四、核被告所為係犯刑法第三百零六條第一項無故侵入他人建築
    物（原起訴無故侵入住宅，業經蒞庭檢察官更正為無故侵入
    他人建築物）及同法第三百二十一條第一項第二款毀壞門扇
    之加重竊盜罪，所犯二罪，犯意各別，行為互殊，犯罪構成
    要件不同，應分論併罰。經查，被告於八十二年間因違反麻
    醉藥品管理條例等罪為本院判處有期徒刑六年四月，於八十
    五年十二月二十七日假釋出獄後，迄至本件犯行前，雖無刑
    事前案紀錄，然其在九十五年間曾因施用毒品受觀察勒戒處
    分，有台灣高等法院被告前案紀錄表在卷足憑，足見素行不
    佳。審酌被告正值壯年，四肢健全，非無謀生能力，不思正
    當努力營生，竟圖不勞而獲，觸犯本件竊盜罪，並審酌其犯
    罪手段、所竊財物因及時查獲已返還被害人，被告犯後尚能
    坦承犯行，已見悔意，態度尚稱良好等一切情狀，爰分別量
    處如主文所示之刑，並定應執行刑如主文所示。
五、據上論斷，應依刑事訴訟法第二百九十九條第一項前段，刑
    法第三百零六條第一項、第三百二十一條第一項第二款、第
    五十一條第五款，刑法施行法第一條之一，判決如主文。
本案經檢察官林朝文到庭執行職務。
中    華    民    國    98    年    3     月    26    日
                  刑事第四庭    法  官  林逸梅
以上正本證明與原本無異。
如不服本判決應於收受本判後10日內向本院提出上訴書狀，並應
敘述具體理由。其未敘述上訴理由者，應於上訴期間屆滿後20日
內向本院補提理由書狀（均須按他造當事人之人數附繕本）「切
勿逕送上級法院」。
                                書記官  郭純瑜
中    華    民    國    98    年    3     月    26    日
附錄本案論罪科刑法條：
中華民國刑法第306條
（侵入住居罪）
無故侵入他人住宅、建築物或附連圍繞之土地或船艦者，處1 年
以下有期徒刑、拘役或3百元以下罰金。
無故隱匿其內，或受退去之要求而仍留滯者，亦同。
中華民國刑法第321條
（加重竊盜罪）
犯竊盜罪而有左列情形之一者，處 6 月以上、 5 年以下有期徒
刑：
一、於夜間侵入住宅或有人居住之建築物、船艦或隱匿其內而犯
    之者。
二、毀越門扇、牆垣或其他安全設備而犯之者。
三、攜帶兇器而犯之者。
四、結夥三人以上而犯之者。
五、乘火災、水災或其他災害之際而犯之者。
六、在車站或埠頭而犯之者。
前項之未遂犯罰之。


司法院資訊處製作；財團法人民間司法改革基金會備份。
